{"present": {"1 Singular": {"Affirmative": "r\u00e9alaim", "Question": "an r\u00e9alaim?", "Negative": "n\u00ed r\u00e9alaim"}, "2 Singular": {"Affirmative": "r\u00e9alann t\u00fa", "Question": "an r\u00e9alann t\u00fa?", "Negative": "n\u00ed r\u00e9alann t\u00fa"}, "3 Singular": {"Male": {"Affirmative": "r\u00e9alann s\u00e9", "Question": "an r\u00e9alann s\u00e9?", "Negative": "n\u00ed r\u00e9alann s\u00e9"}, "Female": {"Affirmative": "r\u00e9alann s\u00ed", "Question": "an r\u00e9alann s\u00ed?", "Negative": "n\u00ed r\u00e9alann s\u00ed"}}, "1 Plural": {"Compressed": {"Affirmative": "r\u00e9alaimid", "Question": "an r\u00e9alaimid?", "Negative": "n\u00ed r\u00e9alaimid"}, "Extended": {"Affirmative": "r\u00e9alann muid", "Question": "an r\u00e9alann muid?", "Negative": "n\u00ed r\u00e9alann muid"}}, "2 Plural": {"Affirmative": "r\u00e9alann sibh", "Question": "an r\u00e9alann sibh?", "Negative": "n\u00ed r\u00e9alann sibh"}, "3 Plural": {"Affirmative": "r\u00e9alann siad", "Question": "an r\u00e9alann siad?", "Negative": "n\u00ed r\u00e9alann siad"}, "Passive": {"Affirmative": "r\u00e9altar", "Question": "an r\u00e9altar?", "Negative": "n\u00ed r\u00e9altar"}}, "future": {"1 Singular": {"Affirmative": "r\u00e9alfaidh m\u00e9", "Question": "an r\u00e9alfaidh m\u00e9?", "Negative": "n\u00ed r\u00e9alfaidh m\u00e9"}, "2 Singular": {"Affirmative": "r\u00e9alfaidh t\u00fa", "Question": "an r\u00e9alfaidh t\u00fa?", "Negative": "n\u00ed r\u00e9alfaidh t\u00fa"}, "3 Singular": {"Male": {"Affirmative": "r\u00e9alfaidh s\u00e9", "Question": "an r\u00e9alfaidh s\u00e9?", "Negative": "n\u00ed r\u00e9alfaidh s\u00e9"}, "Female": {"Affirmative": "r\u00e9alfaidh s\u00ed", "Question": "an r\u00e9alfaidh s\u00ed?", "Negative": "n\u00ed r\u00e9alfaidh s\u00ed"}}, "1 Plural": {"Compressed": {"Affirmative": "r\u00e9alfaimid", "Question": "an r\u00e9alfaimid?", "Negative": "n\u00ed r\u00e9alfaimid"}, "Extended": {"Affirmative": "r\u00e9alfaidh muid", "Question": "an r\u00e9alfaidh muid?", "Negative": "n\u00ed r\u00e9alfaidh muid"}}, "2 Plural": {"Affirmative": "r\u00e9alfaidh sibh", "Question": "an r\u00e9alfaidh sibh?", "Negative": "n\u00ed r\u00e9alfaidh sibh"}, "3 Plural": {"Affirmative": "r\u00e9alfaidh siad", "Question": "an r\u00e9alfaidh siad?", "Negative": "n\u00ed r\u00e9alfaidh siad"}, "Passive": {"Affirmative": "r\u00e9alfar", "Question": "an r\u00e9alfar?", "Negative": "n\u00ed r\u00e9alfar"}}, "past": {"1 Singular": {"Affirmative": "r\u00e9al m\u00e9", "Question": "ar r\u00e9al m\u00e9?", "Negative": "n\u00edor r\u00e9al m\u00e9"}, "2 Singular": {"Affirmative": "r\u00e9al t\u00fa", "Question": "ar r\u00e9al t\u00fa?", "Negative": "n\u00edor r\u00e9al t\u00fa"}, "3 Singular": {"Male": {"Affirmative": "r\u00e9al s\u00e9", "Question": "ar r\u00e9al s\u00e9?", "Negative": "n\u00edor r\u00e9al s\u00e9"}, "Female": {"Affirmative": "r\u00e9al s\u00ed", "Question": "ar r\u00e9al s\u00ed?", "Negative": "n\u00edor r\u00e9al s\u00ed"}}, "1 Plural": {"Compressed": {"Affirmative": "r\u00e9alamar", "Question": "ar r\u00e9alamar?", "Negative": "n\u00edor r\u00e9alamar"}, "Extended": {"Affirmative": "r\u00e9al muid", "Question": "ar r\u00e9al muid?", "Negative": "n\u00edor r\u00e9al muid"}}, "2 Plural": {"Affirmative": "r\u00e9al sibh", "Question": "ar r\u00e9al sibh?", "Negative": "n\u00edor r\u00e9al sibh"}, "3 Plural": {"Compressed": {"Affirmative": "r\u00e9al siad", "Question": "ar r\u00e9al siad?", "Negative": "n\u00edor r\u00e9al siad"}, "Extended": {"Affirmative": "r\u00e9aladar", "Question": "ar r\u00e9aladar?", "Negative": "n\u00edor r\u00e9aladar"}}, "Passive": {"Affirmative": "r\u00e9aladh", "Question": "ar r\u00e9aladh?", "Negative": "n\u00edor r\u00e9aladh"}}, "condi": {"1 Singular": {"Affirmative": "r\u00e9alfainn", "Question": "an r\u00e9alfainn?", "Negative": "n\u00ed r\u00e9alfainn"}, "2 Singular": {"Affirmative": "r\u00e9alf\u00e1", "Question": "an r\u00e9alf\u00e1?", "Negative": "n\u00ed r\u00e9alf\u00e1"}, "3 Singular": {"Male": {"Affirmative": "r\u00e9alfadh s\u00e9", "Question": "an r\u00e9alfadh s\u00e9?", "Negative": "n\u00ed r\u00e9alfadh s\u00e9"}, "Female": {"Affirmative": "r\u00e9alfadh s\u00ed", "Question": "an r\u00e9alfadh s\u00ed?", "Negative": "n\u00ed r\u00e9alfadh s\u00ed"}}, "1 Plural": {"Compressed": {"Affirmative": "r\u00e9alfaimis", "Question": "an r\u00e9alfaimis?", "Negative": "n\u00ed r\u00e9alfaimis"}, "Extended": {"Affirmative": "r\u00e9alfadh muid", "Question": "an r\u00e9alfadh muid?", "Negative": "n\u00ed r\u00e9alfadh muid"}}, "2 Plural": {"Affirmative": "r\u00e9alfadh sibh", "Question": "an r\u00e9alfadh sibh?", "Negative": "n\u00ed r\u00e9alfadh sibh"}, "3 Plural": {"Compressed": {"Affirmative": "r\u00e9alfaid\u00eds", "Question": "an r\u00e9alfaid\u00eds?", "Negative": "n\u00ed r\u00e9alfaid\u00eds"}, "Extended": {"Affirmative": "r\u00e9alfadh siad", "Question": "an r\u00e9alfadh siad?", "Negative": "n\u00ed r\u00e9alfadh siad"}}, "Passive": {"Affirmative": "r\u00e9alfa\u00ed", "Question": "an r\u00e9alfa\u00ed?", "Negative": "n\u00ed r\u00e9alfa\u00ed"}}, "imper": {"1 Singular": {"Affirmative": "r\u00e9alaim!", "Negative": "n\u00e1 r\u00e9alaim!"}, "2 Singular": {"Affirmative": "r\u00e9al!", "Negative": "n\u00e1 r\u00e9al!"}, "3 Singular": {"Male": {"Affirmative": "r\u00e9aladh s\u00e9!", "Negative": "n\u00e1 r\u00e9aladh s\u00e9!"}, "Female": {"Affirmative": "r\u00e9aladh s\u00ed!", "Negative": "n\u00e1 r\u00e9aladh s\u00ed!"}}, "1 Plural": {"Compressed": {"Affirmative": "r\u00e9alaimis!", "Negative": "n\u00e1 r\u00e9alaimis!"}, "Extended": {"Affirmative": "r\u00e9aladh muid!", "Negative": "n\u00e1 r\u00e9aladh muid!"}}, "2 Plural": {"Affirmative": "r\u00e9alaig\u00ed!", "Negative": "n\u00e1 r\u00e9alaig\u00ed!"}, "3 Plural": {"Compressed": {"Affirmative": "r\u00e9alaid\u00eds!", "Negative": "n\u00e1 r\u00e9alaid\u00eds!"}, "Extended": {"Affirmative": "r\u00e9aladh siad!", "Negative": "n\u00e1 r\u00e9aladh siad!"}}, "Passive": {"Affirmative": "r\u00e9altar!", "Negative": "n\u00e1 r\u00e9altar!"}}, "pastConti": {"1 Singular": {"Affirmative": "r\u00e9alainn", "Question": "an r\u00e9alainn?", "Negative": "n\u00ed r\u00e9alainn"}, "2 Singular": {"Affirmative": "r\u00e9alt\u00e1", "Question": "an r\u00e9alt\u00e1?", "Negative": "n\u00ed r\u00e9alt\u00e1"}, "3 Singular": {"Male": {"Affirmative": "r\u00e9aladh s\u00e9", "Question": "an r\u00e9aladh s\u00e9?", "Negative": "n\u00ed r\u00e9aladh s\u00e9"}, "Female": {"Affirmative": "r\u00e9aladh s\u00ed", "Question": "an r\u00e9aladh s\u00ed?", "Negative": "n\u00ed r\u00e9aladh s\u00ed"}}, "1 Plural": {"Compressed": {"Affirmative": "r\u00e9alaimis", "Question": "an r\u00e9alaimis?", "Negative": "n\u00ed r\u00e9alaimis"}, "Extended": {"Affirmative": "r\u00e9aladh muid", "Question": "an r\u00e9aladh muid?", "Negative": "n\u00ed r\u00e9aladh muid"}}, "2 Plural": {"Affirmative": "r\u00e9aladh sibh", "Question": "an r\u00e9aladh sibh?", "Negative": "n\u00ed r\u00e9aladh sibh"}, "3 Plural": {"Compressed": {"Affirmative": "r\u00e9alaid\u00eds", "Question": "an r\u00e9alaid\u00eds?", "Negative": "n\u00ed r\u00e9alaid\u00eds"}, "Extended": {"Affirmative": "r\u00e9aladh siad", "Question": "an r\u00e9aladh siad?", "Negative": "n\u00ed r\u00e9aladh siad"}}, "Passive": {"Affirmative": "r\u00e9alta\u00ed", "Question": "an r\u00e9alta\u00ed?", "Negative": "n\u00ed r\u00e9alta\u00ed"}}, "subj": {"1 Singular": {"Affirmative": "go r\u00e9ala m\u00e9", "Negative": "n\u00e1r r\u00e9ala m\u00e9"}, "2 Singular": {"Affirmative": "go r\u00e9ala t\u00fa", "Negative": "n\u00e1r r\u00e9ala t\u00fa"}, "3 Singular": {"Male": {"Affirmative": "go r\u00e9ala s\u00e9", "Negative": "n\u00e1r r\u00e9ala s\u00e9"}, "Female": {"Affirmative": "go r\u00e9ala s\u00ed", "Negative": "n\u00e1r r\u00e9ala s\u00ed"}}, "1 Plural": {"Compressed": {"Affirmative": "go r\u00e9alaimid", "Negative": "n\u00e1r r\u00e9alaimid"}, "Extended": {"Affirmative": "go r\u00e9ala muid", "Negative": "n\u00e1r r\u00e9ala muid"}}, "2 Plural": {"Affirmative": "go r\u00e9ala sibh", "Negative": "n\u00e1r r\u00e9ala sibh"}, "3 Plural": {"Affirmative": "go r\u00e9ala siad", "Negative": "n\u00e1r r\u00e9ala siad"}, "Passive": {"Affirmative": "go r\u00e9altar", "Negative": "n\u00e1r r\u00e9altar"}}, "verbal noun": "r\u00e9aladh", "verbal adjective": "r\u00e9alta"}